臺灣臺北地方法院刑事判決　　　　　 96年度交簡上字第261號
上　訴　人
即　被　告　乙○○
上列上訴人因業務過失傷害案件，不服本院96年度交簡字第77號
中華民國96年10月16日第一審判決（起訴案號：96年度偵字第
9770號，因被告於本院原審行準備程序時自白犯罪，原審改以簡
易判決處刑），提起上訴，本院管轄之第二審合議庭判決如下：
    主  文
原判決撤銷。
乙○○從事業務之人，因業務上之過失傷害人，處拘役伍拾日，
如易科罰金，以新臺幣壹仟元折算壹日，減為拘役貳拾伍日，如
易科罰金，以新臺幣壹仟元折算壹日。緩刑貳年。
    事  實
一、乙○○係營業小客車駕駛人，為從事駕駛業務之人。其於民
    國95年11月11日上午6時許，駕駛車牌號碼730-DF號營業用
    小客車，沿國立臺灣師範大學分部校門口道路由西向東最內
    側車道左轉至臺北市大安區○○○路○段與萬盛街口時，原
    應注意汽車行駛時，駕駛人應注意車前狀況及行經行人穿越
    道前，遇有行人穿越時，無論有無交通指揮人員指揮或號誌
    指示，均應暫停讓行人先行通過，且依當時天氣晴、日間自
    然光線、路面乾燥無缺陷、無障礙、視距良好等情形，並無
    不能注意之情事，竟疏未注意，貿然左轉，適有行人甲○○
    沿該路口羅斯福路4段之行人穿越道由西向東穿越羅斯福路
    ，遂遭乙○○駕駛之營業用小客車右前車頭撞擊左腳，致甲
    ○○受有左脛骨骨骨折之傷害。乙○○於肇事後，在有偵查
    犯罪職權之機關尚不知何人為肇事者前，向前往現場處理之
    臺北市政府警察局大安分局交通分隊警員坦承肇事而自首接
    受裁判。
二、案經甲○○訴由臺北市政府警察局大安分局報告臺灣臺北地
    方法院檢察署檢察官偵查起訴，被告於本院原審行準備程序
    時自白犯罪，經原審改以簡易判決處刑。
    理  由
一、上揭事實，業據被告乙○○於偵查及本院審理時均供承不諱
    ，核與告訴人即證人甲○○於警詢所證述之情節相符，並有
    卷附之(1)臺北市政府警察局大安分局道路交通事故調查報告
    表（一）、（二）、現場圖、談話紀錄表，可資證明被告肇
    事地點、過程（見96年度偵字第9770號卷第16至22頁），(2)
    國泰綜合醫院乙種診斷證明書、照片4張，可資證明依當時
    外界客觀情狀為晴天有照明、無障礙物，視野良好，告訴人
    受有上開傷害及乙○○所駕駛車輛位置等情（見同上卷第14
    頁、第28至29頁）。按汽車行駛時，駕駛人應注意車前狀況
    及行經行人穿越道前，遇有行人穿越時，無論有無交通指揮
    人員指揮或號誌指示，均應暫停讓行人先行，道路交通安全
    規則第94條第3項、第103條第2項定有明文。被告駕駛營業
    小客車經常行駛於市區道路，行車稍有不慎極易釀成人員傷
    亡，更應注意及此，而依本件車禍當時外界客觀情狀，證人
    甲○○於行人穿越道上行走狀況應可為一般人所注意，而被
    告又無不能注意之情事，是被告就本件事故之發生自有過失
    甚明，亦核與臺北市車輛行車事故鑑定委員會鑑定意見書96
    年7月26日北鑑審字第096302517 00號鑑定意見相符，是其
    過失行為與告訴人之傷害間，具有相當因果關係，足認被告
    前揭任意性自白與事實相符，堪以憑信。本件事證明確，被
    告犯行洵堪認定。
二、原審論處被告罪刑本非無見，惟查：(1)被告於肇事後，係由
    現場指揮交通之交通義勇警察人員報案後，在未有偵查犯罪
    職權之機關或公務員發覺前，主動向據報到場處理之臺北市
    政府警察局大安分局交通分隊警員坦承肇事，除為被告所自
    承外，並有臺北市○○○○○道路交通事故肇事人自首情形
    紀錄表、證人甲○○95年11月11日交通事故談話紀錄表各1
    紙附卷可稽（見同上偵查卷第23頁、第20頁），而依據臺北
    市交通義勇警察大隊編組協勤實施規定，義交大隊人員應依
    警察機關核准之勤務執行或配合警察協勤，未奉命令不得單
    獨執行；其任務為協助交通指揮、疏導、交通事故處理及傷
    患救護等任務，上開規定第2點、第6點均定有明文，是交通
    義勇警察人員自非依法有偵查犯罪職權之人，縱本件係經由
    交通義勇警察人員發現後報案，然被告既主動向到場處理警
    員坦承肇事，仍屬對於未發覺之罪自首而接受裁判，原審未
    注意及此，容有未洽。(2)本件被告係於本院原審行準備程序
    時自白犯罪，而經原審改以簡易判決處刑，並引用起訴書作
    為附件，惟原審判決於判決書事實及理由欄第三點，誤引刑
    事訴訟法第449條第1項前段，並漏引同法第454條第2項，稍
    有未洽。上訴意旨指稱其並無推卸責任等情，雖無理由，惟
    原判決既有上開可議之處，自應由本院予以撤銷改判。
三、被告乙○○係營業小客車駕駛員，為從事駕駛業務之人，核
    其所為，係犯刑法第284條第2項前段之業務過失傷害罪。被
    告駕駛汽車行經行人穿越道不依規定讓行人優先通行，因而
    致告訴人受傷，應依道路交通管理處罰條例第86條第1項之
    規定，加重其刑至2分之1。又被告係對於未發覺之罪自首而
    接受裁判，業如前述，爰依刑法第62條前段之規定減輕其刑
    ，並依法先加後減之。爰審酌被告於偵查及本院審理時均坦
    承因前揭過失而肇事，有如前述，而告訴人事後已與被告達
    成和解，被告並已給付部分款項，告訴人並表示願意給被告
    機會，有卷附審判筆錄、和解書各1紙可稽（見本院卷第23
    、24頁），及被告素行尚可，本件被告過失情節，犯後態度
    等一切情狀，量處如主文所示之刑，並諭知易科罰金之折算
    標準。又被告犯罪時間，係在96年4月24日以前，合於中華
    民國九十六年罪犯減刑條例第2條第1項第3款之減刑條件，
    且無不得減刑之情形，應減其宣告刑2分之1如主文所示，並
    諭知易科罰金之折算標準。末查被告未曾因故意犯罪受有期
    徒刑以上刑之宣告，有卷附臺灣高等法院被告前案紀錄表1
    紙可稽，其因一時行車疏失肇事致告訴人受傷，經此偵、審
    程序及科刑教訓後，日後行車自當知所警惕，因認前開所宣
    告之刑，以暫不執行為適當，爰依刑法第74條第1項第1款規
    定，併予宣告緩刑2年，以啟自新。
據上論斷，應依刑事訴訟法第455條之1第1項、第3項、第369條
第1項前段、第364條、第299條第1項前段，刑法第284條第2項前
段、第62條前段、第41條第1項前段、第74條第1項第1款，道路
交通管理處罰條例第86條第1項，刑法施行法第1條之1，中華民
國九十六年罪犯減刑條例第2條第1項第3款，第7條、第9條，判
決如主文。
本案經檢察官蕭方舟到庭執行職務
中　　華　　民　　國　　96　　年　　12　　月　　19　  日
　　　　　　　　　交通法庭      審判長法　官    林春鈴
                                      法  官    林柏泓
                                      法  官 　 呂煜仁
上正本證明與原本無異。
不得上訴。
                                      書記官    陳泰寧
中　　華　　民　　國　　96　　年　　12　　月　　19　　日
附錄本案論罪科刑法條
中華民國刑法第284條
（過失傷害罪）
因過失傷害人者，處6月以下有期徒刑、拘役或5百元以下罰金，
致重傷者，處1年以下有期徒刑、拘役或5百元以下罰金。
從事業務之人，因業務上之過失傷害人者，處1 年以下有期徒刑
、拘役或1千元以下罰金，致重傷者，處3年以下有期徒刑、拘役
或2千元以下罰金。
